【裁判字號】    97,交聲,1158
【裁判日期】    980428
【裁判案由】    聲明異議
【裁判全文】
臺灣臺南地方法院交通事件裁定        97年度交聲字第1158號
移送機關    交通部公路總局嘉義區監理所臺南監理站
異議人即
受處分人    甲○○
上列受處分人因違反道路交通管理處罰條例案件，對於交通部公
路總局嘉義區監理所台南監理站民國97年11月18日所為之裁決處
分（處分案號：嘉監南字第裁74-NE0000000號），聲明異議，本
院裁定如下：
    主  文
原處分撤銷。
甲○○汽車駕駛人不遵守道路交通標誌、標線、號誌之指示，處
罰鍰新臺幣玖佰元。
    理  由
一、原處分意旨略以：異議人即受處分人甲○○（下稱異議人）
    駕駛牌照號碼2509-GK號自用一般小客車，於民國（下同）9
    7年7月24日7時53分，在高雄縣茄萣鄉○○路○段與4段之交
    岔路口，因駕車行經有燈光號誌之交岔路口，於紅燈時超越
    停止線，遭警逕行製單舉發，嗣經交通部公路總局嘉義區監
    理所臺南監理站（下稱移送機關）依道路交通管理處罰條例
    第60條第2項第3款、第63條第1項及違反道路交通管理事件
    統一裁罰標準表等規定，裁處罰鍰新台幣900元，並記違規
    點數1點。
二、本件聲明異議意旨略以：異議人駕駛牌照號碼2509-GK號自
    小客車，於97年7月24日，行經台17線茄萣鄉○○路○段與4
    段交岔路口處，異議人所駕駛之車輛於綠燈即超越停止線，
    然因對向來車眾多，且華德工家職校二部大型學生專車左轉
    耗時，致異議人無法於綠燈內進行左轉，只能在原地等待，
    因而被誤為闖紅燈，為此聲明異議等語。
三、本件裁決處分認定異議人之違規行為，係指異議人於紅燈情
    況下仍駕車超越停止線，並非指異議人駕車闖紅燈，異議人
    於聲明異議狀中陳稱其並無闖紅燈之行為一節，顯屬誤會，
    合先敘明。
四、按道路交通標誌標線號誌設置規則第206條第5款第1目規定
    ：「車輛面對圓形紅燈表示禁止通行，不得超越停止線或進
    入路口。」；汽車駕駛人，駕駛汽車有不遵守道路交通標誌
    、標線、號誌之指示，處新臺幣九百元以上一千八百元以下
    罰鍰。道路交通管理處罰條例第60條第2項第3款定有明文。
五、經查：
  (一)異議人遭警舉發，於上開時、地，駕駛牌照號碼2509-GK號
    自用一般小客車，在高雄縣茄萣鄉○○路○段與4段交岔路口
    ，有於紅燈時超越停止線之違規事實，有高雄縣政府警察局
    湖內分局97年10月30日高縣湖警交字第0970011831號函檢附
    照片1幀附卷可稽，自足信為真實。
  (二)異議人雖辯稱於上開時間駕車行經上開交岔路口時，係於綠
    燈時所駕駛之車輛就已超越停止線，因等待前車左轉，才使
    異議人所駕駛之車輛無法於綠燈時完成左轉，致遭誤解係於
    紅燈時違規超越停車線云云，然由舉發機關所提出之上開違
    規照片所示，異議人所駕駛之車輛於紅燈亮起23.3秒時車身
    已大部分超越停止線、後輪壓在停止線上，此有舉發照片上
    資訊欄位之記載可稽（照片上「R23.3」即代表紅燈亮起23.
     3秒、「V=01」即代表時速為1公里），而異議人本件違規行
    為，係遭路口設置固定感應式照相儀攝得，亦有高雄縣政府
    警察局湖內分局97年10月30日高縣湖警交字第0970011831號
    函1份在卷可參，又上開違規照片亦未見有異議人所稱大型
    學生專車正在左轉之情，因此，異議人所駕駛之上開車輛係
    於上開交岔路口號誌已變換為紅燈23.3秒時，未依規定將車
    停於停止線內等紅燈，竟以慢速滑行之方式超越停止線，其
    有不遵守道路交通號誌之指示之違規行為，自屬無誤，異議
    人前開所辯，不足採信。
六、綜上所述，異議人於前揭時、地，有紅燈時超越停止線即不
    遵守道路交通號誌之指示之違規事實，應堪認定。則移送機
    關據以援引道路交通管理處罰條例第60條第2項第3款及違反
    道路交通管理事件統一裁罰標準表等規定，裁處異議人罰鍰
    新台幣900元，於法本無不當。惟移送機關另引同條例第63
    條第1項之規定裁處記違規點數1點，係屬誤載，有本院公務
    電話紀錄表1份附卷可參，於法即有未洽，異議人雖未指摘
    於此，仍應由本院將原處分撤銷，並依法裁定如主文第2項
    所示之處分，以資適法。
七、據上論斷，應依道路交通管理處罰條例第87條第2項、道路
    交通案件處理辦法第20條前段，裁定如主文。
中    華    民    國    98    年    4     月    28    日
                     交通法庭   法  官   陳淑勤
以上正本證明與原本無異。
如不服本裁定，應於送達後5日內，向本院提出抗告狀。
                                書記官   謝國欽
中    華    民    國    98    年    4     月    28    日


司法院資訊處製作；財團法人民間司法改革基金會備份。
